Inventaris van het archief van de familie Van der Duyn, 1535-1849
Nationaal Archief, Den Haag
Familie Van der Duyn
Duyn, van der
1535-1849
35494
0.20 meter; 27 inventarisnummers.
Normale geschreven teksten. De stukken van vóór ca. 1700 zijn geschreven in het gotische cursiefschrift, met name in de oud-Hollandse klerkencursief.
Nationaal Archief, Den Haag
Dit familiearchief bevat voornamelijk akten van overdracht. Daarnaast zijn er genealogieën over 1060 tot 1922 in het archief aanwezig. Voorts gefotografeerde brieven van Willem van der Duyn, afkomstig uit de Archives de Vaucluse in Avignon en een tekening van het huis van de familie in Rijswijk.
Archiefvorming
Geschiedenis van het archiefbeheer
De verwerving van het archief
De rechtstitel is (nog) onbekend.
3.20
Aanwijzingen voor de gebruiker
Openbaarheidsbeperkingen
Volledig openbaar.
Materiële beperkingen
Aanvraaginstructie
Openbare archiefstukken kunnen online worden aangevraagd en gereserveerd. U kunt dit ook via de terminals in de studiezaal van het Nationaal Archief doen. Om te kunnen reserveren dient u de volgende stappen te volgen:
U maakt een profiel aan op www.gahetna.nl, en logt vervolgens in
Via de archiefinventaris (alleen de beschrijvingen met rode nummers) selecteert u het gewenste archiefstuk door op de knop 'Reserveren' te klikken
In het volgende scherm geeft u aan op welke dag u het archiefstuk wilt inzien
Indien u zich bevindt in de studiezaal en een tafelnummer heeft ontvangen kunt u dit nummer vermelden. Als u geen tafelnummer heeft kunt u tafelnummer 777 laten staan
Vervolgens bevestigt u uw reservering door deze te versturen.
Verwant materiaal
Beschikbaarheid van kopieën
Beschrijving van de series en archiefbestanddelen
- Tekening het huis van de familie te Rijswijk, z.j.; 1; 1 stuk
- Memorie van de acht kwartieren van N.N. Pieterson, gest., 12-12-1685, z.j.; 24; 1 stuk
- Brief van A.F.J.A. van der Duyn van Maasdam aan H.W. Tydeman betreffende veiling van familiepapieren, z.j.; 25; 1 stuk
- Genealogieën van de familie en verwanten over ca. 1060 tot 1922, met aantekeningen over 1373-1853, z.j.; 26; 1 omslag
- Advies betreffende het testament van Adam François Jules Amand graaf van der Duyn van Maasdam d.d., 1834, 1849; 27; 1 stuk
- Brieven van Willem van der Duyn, aanwezig in de Archives de Vaucluse te Avignon, foto's., 1795-1801; 2; 1 omslag
- Akte van overdracht doorBartholomeus Florisz., Jan Jacobsz., Jacob Jacobsz. en Guurtje, weduwe Dirk Jacobsz., van  18.- jaarlijks op de steden Dordrecht, Haarlem, Delft, Leiden en Gouda aan Willem Pietersz., 1535; met retroakte, 1528; 3; 2 charters getransfigeerd
- Akte van overdracht door Adriaan Jansz. van de Nijenburg van 564 roeden in Bergen in de Damlander polder, genaamd Oosternes, aan Dirk Sonoy, 1582; met retroacta, 1534; 4; 3 charters
- Akte van overdracht door Klaas Klaasz. van 1 morgen in Bergen in de Oudenburger polder aan Jan Willemsz. alias jonge Jan, 1599; met retroacta, 1553-1590; 5; 3 charters
- Akte van huwelijksvoorwaarden tussen Klaas van der Duin en Aleid Albout van Amsaet, 1556; 6; 1 charter
- Akte van overdracht door Rem Reiersz. Biersteker van 380 roeden in Bergen in Westdorp aan Jan Filipsz. van Schagen, 1581; 7; 1 charter
- Akte van overdracht door Jacob Albertsz. Hoogland van 9 geers in Bergen in de Damlander polder, genaamd de Wessen, aan Dirk Sonoy, 1581; met bijlage, 8; 2 charters
- Akte van overdracht door Johan van Zonneveld van 952 roeden in Bergen in de Damlander polder aan Dirk Sonoy, 1582; 9; 1 charter
- Akte van overdracht door Magdalena, dochter van Cornelis Basgen, van een stuk weiland in Bergen in de Damlander polder, genaamd Dammeland en groot 1520 roeden, aan Dirk Sonoy, 1582; 10; 1 charter
- Akte van overdracht door Jan Filipsz. van 380 roeden in Bergen in de Damlander polder aan Dirk Sonoy, 1584; 11; 1 charter
  Hierbij is nr. 7 de retroakte.
- Akte van machtiging door de vicaris van de aartsbisschop van Utrecht van Willem van der Duyn tot diens huwelijk met Cornelia Adriaansd., 1591; 12; 1 stuk
- Akte van overdracht door Jan Jansz. Donker c.s. van een kroft in Bergen bewesten de kerkbuurt aan Jacob Jansz. Donker, 1606; met retroakte, 1599; 13; 2 charters getransfigeerd
- Akte van overdracht door Lambert Gerardsz. Crammer van  61.- jaarlijks op 41/2 morgen in de Hofweide in Bergermeer aan Sijtje Thamisd., 1609; gecancelleerd voor Floris van Teilingen, 1629; 14; 1 charter
- Akte van overdracht door Gerard Jacobsz. Hasius van 67 roeden 16 voet geestland in Bergen aan Simon Cornelisz. Jongejans, 1621; met retroacta, 1618-1620; 15; 3 charters aaneengehecht
- Akte van overdracht door Jacob Pietersz. van  12.- 10 st. jaarlijks aan Pieter Olofsz. van der Oort, gevestigd op een woning met kroft en akker in Bergen, 1619; 16; 1 charter
- Akte van verpachting door erven Jan Klaasz. Wartgen van 8 morgen in Bergermeer, genaamd Cranendal, aan de weduwe van Floris van Teilingen, 1619; 17; 2 charters
  In tweevoud
- Akte van overdracht door Reinier van Coetenburg van de hofstede Cranenberg met toebehoren in Bergen aan Floris van Teilingen, 1622; 18; 1 charter
- Akte van overdracht door Simon Cornelisz. van 37 1/8e roeden in Bergen aan Floris van Teilingen, 1625; 19; 1 charter
- Akte van overdracht door Pieter Jacobsz. Slob van een kroft zaailand in Bergen bewesten de kerk aan Adriaan Florisz., 1634; 20; 1 charter
- Akte van overdracht door erven Neeltje Tonisd. van 266 roeden broekland in Bergen in de Oudenburger polder, genaamd Klaas Louwen paardeland, aan Leonora Vivien, weduwe van Floris van Teilingen, 1642; 21; 1 charter
- Akte van overdracht door Willem Klaasz. c.s. van 85 roeden 6 voet 6 duim zaailand in Bergen bezuiden de kerk naast de hof van de koper aan Frederik van Dorp, heer van Maasdam, 1656; 22; 1 charter
- Akte van overdracht door Klaas Simonsz. Schilper van 64 roeden zaailand in Bergen naast de hof van de koper aan de heer van Maasddam, 1658; 23; 1 charter